【裁判字號】    97,再簡抗,4
【裁判日期】    970407
【裁判案由】    聲請再審
【裁判全文】
臺灣臺北地方法院民事裁定             97年度再簡抗字第4號
抗  告  人  甲○○
相  對  人  乙○○
上列當事人間聲請再審事件，抗告人對於民國97年2月27日本院
臺北簡易庭所為之96年度北再簡聲字第5號再審裁定提起抗告，
本院裁定如下：
    主  文
抗告駁回。
抗告費用由抗告人負擔。
    理  由
一、抗告意旨略以：原審裁定以鈞院96年度北全字第18號假扣押
    裁定未合法送達予抗告人之住居所，尚未確定為由，駁回抗
    告人再審之聲請，則鈞院96年度北簡字第21544號給付票款
    判決及96年度執全字第1487、2053、73188號強制執行裁定
    ，均因送達不合法而未確定，鈞院96年度北再簡字第20號聲
    請再審事件亦應繼續審理，為此，於法定不變期間內提起抗
    告等語。
二、按裁定已經確定，而有民事訴訟法第496條第1項或第497條
    之情形者，得準用再審程序之規定，聲請再審。又再審之訴
    ，必對於確定判決始得提起，若其判決並未確定，或雖經判
    決而不能發生判決之效力，則其提起再審，即不得謂為合法
    （最高法院18年上字第2871號判例意旨參照），蓋再審程序
    為特別之救濟程序，僅對於確定終局判決重新再次審理，以
    確保確定終局判決之穩定性。
三、經查，本院臺北簡易庭96年度北全字第18號假扣押事件，依
    相對人（即債權人）乙○○於該案陳報抗告人之戶籍謄本，
    其上記載抗告人之戶籍地為「臺北市○○○街22巷5之12號
    」，惟該假扣押裁定之本案訴訟（即本院96年度北簡字第21
    544號給付票款事件）以上址通知抗告人開庭之送達證書，
    已於民國96年5月24日經郵政機關以「原址查無此人」為由
    退回本院乙節，業經本院調閱上開卷宗查明無誤，是本院臺
    北簡易庭96年度北全字第18號假扣押事件，雖依上址送達假
    扣押裁定，並於96年6月27日寄存送達於警察機關即臺北市
    政府警察局中正第二分局南昌路派出所，此觀諸本院96年度
    北全字第18號假扣押事件卷宗所附送達證書即明，仍難認已
    發生合法送達之效力，該假扣押裁定自屬尚未確定，從而，
    抗告人如不服該假扣押裁定，僅得依抗告程序救濟，其對於
    尚未確定之假扣押裁定聲請再審，於法即有未合，原裁定據
    此駁回抗告人之聲請，核無違誤。至於抗告意旨另指摘本院
    96 年度北再簡字第20號聲請再審、96年度北簡字第21544號
    給付票款及96年度執全字第1487、2053、73188號強制執行
    事件部分，其中本院96年度北再簡字第20號聲請再審事件，
    業經抗告人另行提起抗告，並由本院97年度再簡抗字第3號
    審理中，其餘部分則未經原裁定予以認定，均非本院所得審
    究之範圍，綜上所述，抗告人指摘原裁定不當，求予廢棄，
    為無理由，應予駁回。
四、依民事訴訟法第436條之1第3項、第495條之1第1項、第449
    條第1項、第95條、第78條，裁定如主文。
中    華    民    國    97    年    4     月    7     日
                  民事第二庭    審判長法官  黃蓓蓓
                                      法官  楊代華
                                      法官  鍾素鳳
以上正本係照原本作成。
本裁定不得再抗告。
中    華    民    國    97    年    4     月    7     日
                                    書記官  林玗倩


司法院資訊處製作；財團法人民間司法改革基金會備份。
